【裁判字號】    90,易,666
【裁判日期】    900629
【裁判案由】    竊盜
【裁判全文】
臺灣桃園地方法院刑事判決                            九十年度易字第六六六號
    公  訴  人  臺灣桃園地方法院檢察署檢察官
    被      告  甲○○
右列被告因竊盜案件，經檢察官提起公訴（九十年度偵字第二六八八號），本院判決
如左：
        主  文
甲○○無罪。
        理  由
一、公訴意旨略以：被告甲○○基於意圖為自己不法所有而竊取他人財物之犯意，於
    民國九十年二月五日二十三時許，在桃園縣大溪鎮瑞興里三鄰頂山腳十八之六號
    前，侵入丙○○所有停放在該處車牌號碼為Ｔ四─一四五七號之自小貨車內（起
    訴書誤載自小客車），著手欲竊取該車時，為警當場查獲，致其竊盜行為未能得
    逞。因認被告涉犯刑法第三百二十條第三項、第一項之竊盜未遂罪嫌。
二、按犯罪事實應依証據認定之，無証據不得推定其犯罪事實，刑事訴訟法第一百五
    十四條定有明文。又認定不利被告之事實，須依積極証據，苟積極証據不足為不
    利於被告事實之認定時，即應為有利於被告事實之認定，更不必有何有利之証據
    。復認定犯罪事實應依証據，為刑事訴訟法所明定，故被告否認犯罪事實所持之
    辯解，縱屬不能成立，仍非有積極証據足以証明其犯罪行為，不能遽為有罪之認
    定，此有最高法院三十年上字第八一六號、第一八三一號分別著有判例可資參循
    。
三、本件公訴人認被告涉有上開犯行，無非係以被告甲○○於上述遺失之車輛內為警
    查獲，及被害人丙○○之證詞為其論據。惟訊據被告甲○○堅決否認有何竊盜未
    遂犯行，辯稱：伊於酒後騎腳踏車返家途中，行至系爭現場，因酒精發作，又係
    陡坡，無法安全騎乘腳踏車，剛好車門未鎖，乃進入車內睡覺，後來警察將伊叫
    醒，伊並未竊盜等語。經查，車牌號碼Ｔ四─一四五七號之自小貨車係閃電企業
    有限公司所有、丙○○使用，而於八十九年九月七日上午六時許，在桃園縣龜山
    鄉○○路○段頂好巷口失竊等情，雖據被害人丙○○指述綦詳，並有車輛竊盜車
    牌失竊資料個別查詢報表─查詢車輛認可資料及贓物領據各乙紙在卷可稽，然不
    能遽此即推論被告有何竊盜機車之不法情事。何況證人即大溪分局中溪派出所主
    管乙○○於本院審理時證述：「我們在案發現場見有一部沒有掛大牌的貨車，即
    向前盤查，發現被告在車上睡覺，我們即叫醒他，他當時是沒有喝酒，也沒有下
    雨，但是天色很暗。旁邊有一部腳踏車，汽車是失竊的車輛，腳踏車被告說是他
    的。汽車當時沒有發動，車門也沒有被破壞。當時有搜他身體，但也沒有發現鑰
    匙，也沒有發現攜帶工具。」、「（車有被破壞？）沒有，燈也會亮。」等語。
    該車既於八十九年九月七日六時即遺失，距離公訴人所指之竊盜時間九十年二月
    五日已近五個月，而被告當時確係在車內睡覺為警叫醒，又無攜帶任何作案工具
    及鑰匙，自小客車車門、車內均未遭破壞，而車旁亦確有停放腳踏車一部，故綜
    上所述，被告所為之辯解，尚非虛妄不可採，要難僅憑被告於該申報失竊之自小
    客車內睡覺，為警查獲之事實，即認被告涉犯竊盜犯行。此外復查無其他積極証
    據足認被告有何公訴人所指之不法犯行，既不能証明其犯罪，揆諸前揭說明，爰
    為無罪判決之諭知。
據上論斷，應依刑事訴訟法第三百零一條第一項，判決如主文。
本案經檢察官陳美華到庭執行職務。
中      華      民      國    九十      年      六      月    二十九    日
                                臺灣桃園地方法院刑事第二庭
                                    法  官  曾  正  耀
右正本證明與原本無異。
如不服本判決，應於判決送達後十日內向本院提出上訴狀( 應附繕本 )，上訴於
臺灣高等法院。
                                    書記官  文  巧  雲
中        華        民        國   九十   年   六   月    二十九    日


司法院資訊處製作；財團法人民間司法改革基金會備份。
